【裁判字號】    97,訴,1743
【裁判日期】    971029
【裁判案由】    返還消費寄託
【裁判全文】
臺灣高雄地方法院民事判決           97年度訴字第1743號
原      告  甲○○
訴訟代理人  樓嘉君律師
被      告  臺灣銀行股份有限公司大昌分行
法定代理人  丙○○
訴訟代理人  丁○○
上列當事人間返還消費寄託事件，本院判決如下：
    主  文
被告應給付原告新台幣壹佰貳拾萬元，及自民國九十七年九月四
日起至清償日止，按年息百分之五計算之利息。
訴訟費用由被告負擔。
本判決得假執行。但被告如以新台幣壹佰貳拾萬元為原告預供擔
保後，得免為假執行。
    事實及理由
一、原告主張：伊之配偶賴根壽於民國97年4 月12日死亡，伊、
    訴外人賴曼莉、賴曼鈴與賴家珍均為賴根壽之繼承人，因賴
    根壽生前於96年11月12日，在史雙全律師事務所內，由訴外
    人乙○○、陳松青、張譽瀚等3 人為見證人，立具代筆遺囑
    ，除將其名下所有坐落於高雄市○○區○○街1 巷11之1 號
    之房地，由賴曼莉等3 人繼承外，並將以其名義申設之臺灣
    銀行定期存款新臺幣（下同）1,200,000 元（下稱系爭定期
    存款）分歸予伊繼承。嗣前開房地已依上開遺囑辦畢繼承登
    記，伊並據以向被告請求給付系爭定期存款，竟未獲置理。
    為此，爰依據繼承及消費寄託之法律關係，提起本件訴訟等
    語。並聲明：(一)被告應給付1,200,000 元，及自起訴狀繕本
    送達翌日即97年9 月4 日起至清償日止，按年息百分之5 計
    算之利息。(二)願供擔保，請准宣告假執行。
二、被告陳述：訴外人賴根壽確存有系爭定期存款，原告固於97
    年7 月16日以律師函請求伊給付，惟所附遺囑為影本，並未
    檢附原本，致伊無法判別該遺囑之真偽，如原告可提出遺囑
    原本，伊同意給付系爭定期存款等語。並聲明：(一)原告之訴
    駁回。(二)如受不利判決，願供擔保免予假執行。
三、按當事人於言詞辯論時為訴訟標的之捨棄或認諾者，應本於
    其捨棄或認諾為該當事人敗訴之判決，民事訴訟法第384 條
    定有明文。經查：本件原告主張依據繼承及消費寄託之法律
    關係，請求被告給付系爭定期存款，業據被告於本院97年10
    月27日言詞辯論期日時表示對上開遺囑之真正不真執，被告
    同意如數給付等語（本院卷第61頁背面），核屬就訴訟標的
    之認諾，則揆諸首揭規定，本院自應為被告敗訴之判決。
四、再按本於被告認諾所為之判決，法院應依職權宣告假執行，
    民事訴訟法第389 條第1 項第1 款定有明文。本件被告既對
    原告之請求為認諾，本院自應依職權宣告假執行。至原告聲
    請就勝訴部分為假執行之宣告，本院即無庸參酌，併予敘明
    。又被告陳明願供擔保請准宣告免為假執行，經核無不合，
    爰酌定相當擔保金額准許之。
五、據上論結，原告之訴為有理由，依民事訴訟法第78條、第38
    9 條第1 項第1 款、第392條第2項，判決如主文。
中    華    民    國    97    年    10    月    29    日
                  民事第一庭  法  官  劉惠娟
正本係照原本作成。
如不服本判決，應於送達後20日內，向本院提出上訴狀並表明上
訴理由，如於本判決宣示後送達前提起上訴者，應於判決送達後
10日內補提上訴理由書（須附繕本）。
中    華    民    國    97    年    10    月    29    日
                              書記官  王高山


司法院資訊處製作；財團法人民間司法改革基金會備份。
